---
title: "ECONOMETRIA"
author: "Mery Rodriguez, Juliana Usaquen"
date: "2024-03-03"
output: html_document
---
##TALLER ECONOMETRIA
Mery Rodriguez
Karoll Usaquen 

```{r}
install.packages("wooldridge")

library(wooldridge)
```


```{r}
reg <- lm(bwght ~ cigs + faminc, data = bwght )
summary(reg)

View(bwght)
```


#C3.1
1. ¿Cual es el signo más probable para b2?
Es probable que el signo de b2 sea positivo ya que al tener ingresos mas altos en las familias 
se mejoran los cuidados prenatales, lo que resulta que el bebe nazca con un buen peso y se le brinda mejor calidad de vida
a diferencia de las familias que no tengas los mismos ingresos.

2. ¿Cree que cigs y faminc estén correlacionados? Explique por qué la correlación puede ser
positiva o negativa

se podria decir que tienen una correlacion negativa ya que el consumo de cigarrillo en las madres es mas personal 
ya que cada quien tiene diferenetes gustos y diferentes maneras de pensar, mas no por tener ingresos mal altos, esto
no afectaria en este ambito.

3. Ahora, calcule la ecuación con y sin faminc utilizando los datos del archivo BWGHT.
RAW. Dé los resultados en forma de ecuación incluyendo el tamaño de la muestra y la Rcuadrada. Explique sus resultados enfocándose en si el añadir faminc modifica de manera
sustancial el efecto esperado de cigs sobre bwght.


##Con faminic:

```{r}
cor(bwght$faminc, bwght$cigs)
```
```{r}
ecu1<-lm(bwght~cigs+faminc,data =bwght) 
summary(ecu1)
```

bwght=116.97-0.46cigs+0.093faminc+u

R^2= 0.0298  Tamaño muestral= 
  
##sin faminic

```{r}
ecu2<-lm(bwght~cigs,data =bwght) 
summary(ecu2)
```

bwght=119.77190 - 0.51377cigs

R^2 = 0.02273

Los resultados sugieren que la cantidad de cigarrillos fumados por día durante el embarazo es mucho mas importante que los ingresos de la familia.

##C3.2

Utilice los datos del archivo HPRICE1.RAW para estimar el modelo
i) Escriba los resultados en forma de ecuación

```{r}
reg1 <- lm(price ~ sqrft + bdrms, data = hprice1)
summary(reg1)

```

```{r}
coeficientes <- coef(reg1)
print(coeficientes)
```
## 1.RESULTADOS EN FORMA DE ECUACION 
PRICE= -19.3149958 + 0.1284362sqrft + 15.1981910bdrms + u

#ii) ¿Cual es el incremento en precio estimado para una casa con una habitación (bdrms) más, manteniendo constante la superficie en pies cuadrados (sqrft)?

Manteniendo constante la superficie de la casa, Se sugiere que, el numero de habitaciones tiene una asociacion positiva con el precio de la casa y cada habitacion adicional se asocia en promedio con un aumento de 15,198.2 en el precio.

#iii) ¿Cual es el incremento en precio estimado para una casa con una habitación adicional de 140 pies cuadrados? Compare esto con su respuesta al inciso (ii).

```{r}
-19.3149958 + 0.1284362*140 + 15.19819101*1
```
Se espera que el precio de la casa aumente en 128.44 por cada pie cuadrado adicional, manteniendo constante el numero de habitaciones. Si aplicamos este hallazgo a una situacion especifica, como una habitacion de 140 pies cuadrados adicionales, se anticiparia un aumento en el precio de 13,86426

##iv) ¿Qué porcentaje de la variación en el precio se explica por la extensión en pies cuadrados y el número de habitaciones?

```{r}
reg1 <- lm(price ~ sqrft + bdrms, data = hprice1)
resumen_reg1 <- summary(reg1)
r_cuadrado <- resumen_reg1$r.squared
print(r_cuadrado)
```
Aproximadamente el 62,32% de la variacion del precio de la casa se explica por la amplitud en pies cuadrados y tambien el numero de habitaciones.

##v) La primera casa en la muestra tiene sqrft  2,438 y bdrms  4. Determine el precio de venta estimado para esta casa con la línea de regresión de MCO.

```{r}
-19.3149958 + 0.1284362*2438 + 15.19819101*4
```
El precio de venta considerado para la casa con 2,438 pies cuadrados y  cuatro habitaciones es de $3546052 dolares

##vi) El precio de venta de la primera casa en la muestra fue $300,000 (así que price  300).Determine el residual para esta casa. ¿Sugiere esto que el comprador pagó de más o demenos por la casa?

```{r}
300000-3546052
```
El comprador pago menos de lo que se habia esperado por la casa.



